臺灣彰化地方法院刑事判決　　　　　　　94年度訴字第1632號
公　訴　人　臺灣彰化地方法院檢察署檢察官
被　　　告　辛○○
選任辯護人　楊振芳律師
上列被告因毒品危害防制條例案件，經檢察官提起公訴（94年度
偵字第5717號），及移送併辦（94年度偵字第5709號），本院判
決如下：
    主  文
辛○○共同連續販賣第一級毒品，處無期徒刑，褫奪公權終身；
扣案之第一級毒品海洛因壹包（驗後淨重零點零玖公克）沒收銷
燬之、「JAPAN」牌結晶葡萄糖壹包、分裝袋壹包、供聯絡販賣
毒品之摩托羅拉牌行動電話壹支（不含SIM卡）、電話簿壹本均
沒收，販賣第一級毒品所得新臺幣壹萬陸仟貳佰元應予沒收，如
全部或一部不能沒收時，以其財產抵償之。又共同連續販賣第二
級毒品，處有期徒刑拾伍年，褫奪公權拾年；扣案之第二級毒品
甲基安非他命壹包（毛重約零點柒公克）沒收銷燬之、分裝袋壹
包、供聯絡販賣毒品之摩托羅拉牌行動電話壹支（不含SIM卡）
、電話簿壹本均沒收，販賣第二級毒品所得新臺幣壹拾參萬捌仟
肆佰元應予沒收，如全部或一部不能沒收時，以其財產抵償之。
應執行無期徒刑，褫奪公權終身，扣案之第一級毒品海洛因壹包
（驗後淨重零點零玖公克）、第二級毒品甲基安非他命壹包（毛
重約零點柒公克）均沒收銷燬之、「JAPAN」牌結晶葡萄糖壹包
、分裝袋壹包、供聯絡販賣毒品之摩托羅拉牌行動電話壹支（不
含SIM卡）、電話簿壹本均沒收，販賣第一、二級毒品所得新臺
幣壹拾伍萬肆仟陸佰元應予沒收，如全部或一部不能沒收時，以
其財產抵償之。
    事　實
一、辛○○（綽號阿弟仔）與庚○○（綽號阿嬌）為夫妻關係，
    均明知海洛因、甲基安非他命為毒品危害防制條例第2條第2
    項第1款、第2款所定之第1、2級毒品，不得非法販賣，竟自
    民國93年1月間、同年6月間及同年12月間，陸續吸收乙○○
    （綽號石頭、細漢仔）、戊○○（綽號阿為）及巳○○（綽
    號阿杰、阿狗）等共組販賣海洛因、甲基安非他命集團（庚○○、戊○○、巳○○、乙○○等4人所涉販賣第1、2級毒
    品罪嫌，均由本院另案審理中），而分別基於共同販賣第1
    級毒品海洛因、第2級毒品甲基安非他命以牟利之概括犯意
    聯絡，以辛○○、庚○○位於彰化縣大村鄉貢旗村貢旗2巷7
    之13號住處及貢旗2巷6號鐵皮屋為販賣海洛因、甲基安非他
    命之據點，先由辛○○以每錢新台幣（下同）1萬8千元之價
    格，在貢旗2巷附近，或於94年4月上旬某日上午8、9時許，
    在彰化縣大村鄉○○村○○路大排水溝旁，向一年籍不詳之
    成年男子，販入重量不詳之海洛因，另以每兩2萬8千元之價
    格，在彰化縣彰化市○○路台化公司前天橋下，或在貢旗2
    巷附近，向一年籍不詳之成年男子，販入重量不詳之甲基安
    非他命後，辛○○即與戊○○、巳○○於其上開住處4樓或
    鐵皮屋內，依海洛因1錢：葡萄糖2錢（巳○○曾於93年12月
    間某日，至位於彰化縣員林鎮○○路327號「添霖藥局」，
    購買「JAPAN」牌結晶葡萄糖2大盒，供混合海洛因使用）比
    例混合後，再由辛○○、戊○○、巳○○以分裝袋（巳○○
    曾於94年3月間某日，至位於彰化縣員林鎮○○路40號「聯
    振行」商店，以4百元購買分裝袋2大包，供分裝海洛因、安
    非他命使用）分裝成每小包1千元（亦可依購買者之需求以
    低於1千元之份量出售）之價格以供販售（每1錢海洛因混合
    後約可分裝成38小包），甲基安非他命亦分裝成每小包1千
    元（亦可依購買者之需求以低於1千元之份量出售）之價格
    以供販售（每兩甲基安非他命約可分裝成50餘包）。之後即
    由辛○○、庚○○以口頭或以門號0000000000號、00000000
    00號（起訴書另載稱之門號0000000000號行動電話，依監聽
    譯文所示，乃庚○○與他人聯繫使用之行動電話，與本件販
    賣毒品無關）行動電話指揮戊○○、巳○○、乙○○在該貢
    旗2巷據點販賣海洛因、甲基安非他命，販賣方式由購買海
    洛因、甲基安非他命者，撥打戊○○使用之門號0000000000
    號、巳○○使用門號0000000000號、乙○○使用門號000000
    00 00號行動電話，聯繫販賣海洛因、甲基安非他命時間、
    地點、數量、價格等事宜，再由購買者依約前往購買，或由
    購買者先向辛○○、庚○○聯繫購買海洛因、甲基安非他命
    ，辛○○、庚○○再以上開門號行動電話聯絡戊○○、巳○○、乙○○依約定時間、至約定地點，販賣海洛因、甲基安
    非他命，或由購買者直接至該貢旗2巷販賣據點，由戊○○
    、巳○○、乙○○詢問購買何種毒品、價格，互相交付金錢
    、毒品，每日夜間10時至12時許，均由戊○○或巳○○與庚○○或辛○○，在彰化縣大村鄉貢旗村貢旗2巷7之13 號住
    處1樓，交付販賣毒品金錢、核對販賣毒品金錢及剩餘毒品
    數量，辛○○、庚○○再將販賣毒品所得金錢用於支付購車
    、購屋貸款或其他生活費用，戊○○、巳○○、乙○○等人
    則以上開販毒行為，免費取得毒品海洛因或甲基安非他命施
    用。辛○○、庚○○、戊○○、巳○○、乙○○共同販賣海
    洛因、甲基安非他命之購買者、交易價格、時間、地點如下
    :
（一）於92年7月間起至同年12月中旬，戊○○等人尚未加入前
      ，辛○○曾於上開鐵皮屋附近，販賣甲基安非他命予辰○○14次，其中2千元7次，1千元7次；復於94年5月28日11
      時50分，以上開方式，販賣甲基安非他命予辰○○1次5百
      元。
（二）於93年1月某日起至94年6月1日下午4時止，以上開方式，
      販賣甲基安非他命18次予午○○（起訴書記載為約30次）
      ，每次交易金額1千元。
（三）於93年2月初起至94年6月2日上午11時止，以上開方式，
      販賣甲基安非他命20次予未○○，每次交易金額1千元。
（四）於94年間某日起至同年6月11日夜間10時44分許止，以上
      開方式，販賣甲基安非他命10次予綽號「阿偉」之成年男
      子，每次交易金額2千元。
（五）於94年3月間某日起至同年5月間某日止，以上開方式，販
      賣甲基安非他命10次予綽號「紅龍」之成年男子，每次交
      易金額2千元。
（六）於94年3月間某日起至同年5月間某日止，以上開方式，販
      賣甲基安非他命8次予綽號「埤頭仔」之成年男子，每次
      交易金額2千元。
（七）於94年3月間某日起至同年5月間某日止，在彰化縣員林鎮
      ○○路某廟前，以上開方式，販賣甲基安非他命8次予綽
      號「輝昌」之成年男子，每次交易金額1千元。
（八）於94年4間某日起至同年6月16日下午3時40分許，以上開
      方式，販賣甲基安非他命8次予丙○○，其中交易金額1
      千元4次，交易金額5百元4次。
（九）於94年4月間某日起至同年5月間某日止，以上開方式，販
      賣甲基安非他命5次予綽號「小猴」之成年男子，每次交
      易金額5百元。
（十）於94年4月間某日起至同年5月間某日止，以上開方式，販
      賣甲基安非他命3次予綽號「阿旭」之成年男子，每次交
      易金額3百元。
（十一）於94年4月22日中午某時，以上開方式，販賣甲基安非
        他命1次1千元予黃志源。
（十二）於94年5月21日晚間10時許，及同年6月2日12時50分許
        ，以上開方式，販賣甲基安非他命2次予丑○○，每次
        交易金額均為5百元。
（十三）於94年5月23日下午6時許、同年月28日下午6時29分許
        ，以上開方式，販賣甲基安非他命2次予寅○○，交易
        金額分別為2百元及3百元。
（十四）於94年1月間某日起至同年4月間某日止，以上開方式，
        販賣甲基安非他命6次予壬○○，每次交易金額5百元。
（十五）於93年12月下旬某日7時許，及94年5月中旬某日21時許
        ，以上開方式，販賣海洛因2次予丁○○，交易金額分
        別為1千元及6百元。
（十六）於94年4月底某日起至同年5月4日12時30分止，以上開
        方式，販賣海洛因3次予酉○○（起訴書記載為6次），
        交易金額1千元1次，5百元2次。
（十七）於94年2月間某日下午6時許，及同年6月6日下午6時30
        分許，以上開方式，販賣海洛因2次予申○○，交易金
        額均為1千元。
（十八）於94年2月間某日起至同年6月間某日止，以上開方式，
        販賣海洛因4次予己○○，每次交易金額均為5百元。
（十九）於94年4月下旬某日，均在晚間8時許，以上開方式，販
        賣海洛因2次予子○○，每次交易金額均為1千元。
（二十）於94年4月間某日，以上開方式，販賣海洛因4次予綽號
        「忠義」之成年男子，每次交易金額均為5百元。
（二十一）於94年5月25日9時55分許，以上開方式，販賣海洛因
          1次予卯○○，交易金額為5百元。
（二十二）於94年5月上旬某日及中旬某日，以上開方式，販賣
          海洛因2次予甲○○，每次交易金額均為3百元。
（二十三）於94年5月27日下午5時10分許，以上開方式，販賣海
          洛因1次5百元予戌○○。
（二十四）於94年5月上旬某日起至同年月30日下午1時30分許，
          以上開方式，販賣海洛因10次予癸○○，每次交易金
          額為3百元。
　　嗣於94年5月25日上午11時許，經警在上開貢旗2巷6號前查
    獲乙○○，並扣得辛○○所有交付戊○○轉交乙○○販賣之
    第1級毒品海洛因1包（驗後淨重0.09公克）及第2級毒品甲
    基安非他命1包（毛重0.7公克）。後警分別於94年6月30日
    上午7時30 分許、同年7月4日下午3時50分許，在彰化縣埔
    心鄉○○路○段31巷25號、貢旗2巷6號前拘提巳○○、戊○○到案，並扣得巳○○所有記載購毒者資料之電話簿1本及
    其使用之門號0000000000號行動電話SIM卡1張。又於94年7
    月12日上午9時50分許，經警持本院核發之搜索票至辛○○
    、庚○○上開位於彰化縣大村鄉貢旗村貢旗2巷7之13號住處
    搜索，當場查扣辛○○、庚○○所有供摻於海洛因使用之「
    JAPAN」牌葡萄糖1包、供聯絡販賣海洛因及甲基安非他命用
    之門號0000000000號摩托羅拉牌行動電話1支，並拘提庚○○到案。復於同年7月12日上午9時50分許，在彰化縣大村鄉
    貢旗村貢旗2巷7之13號辛○○住處外，逕行拘提辛○○到案
    。嗣並由戊○○於94年8月2日上午11時30分許，帶同警方至
    彰化縣大村鄉貢旗村貢旗2巷7之13號辛○○、庚○○住處前
    圍牆廢棄魚箱內，再起出辛○○交付戊○○供分裝販賣海洛
    因、甲基安非他命之分裝袋1包扣案。
二、案經彰化縣警察局員林分局報請臺灣彰化地方法院檢察署檢
    察官偵查起訴及移送併辦。
    理  由
一、按被告以外之人於審判外之陳述，雖不符前4條之規定，而
    經當事人於審判程序同意作為證據，法院審酌該言詞陳述或
    書面陳述作成時之情況，認為適當者，亦得為證據。當事人
    、代理人或辯護人於法院調查證據時，知有第159條第1項不
    得為證據之情形，而未於言詞辯論終結前聲明異議者，視為
    有前項之同意。刑事訴訟法第159條之5定有明文。本件以下
    引用之證人及共犯等於警詢之陳述，被告辛○○於準備程序
    中對於渠等之證據能力已表示並無意見，復於本院審判程序
    調查該等證據時，被告辛○○暨其辯護人均未聲明異議，本
    院斟酌前開證人或共犯於警詢中亦係就渠等購買毒品或如何
    販售情節而為陳述，核無違法取證及證明力明顯過低之瑕疵
    ，認為適當，均得作為本件之證據，先予敘明。
二、訊據被告辛○○對其與同案共犯戊○○、巳○○、乙○○等
    共同連續販賣第1級毒品海洛因及第2級毒品甲基安非他命之
    犯行坦認不諱，而被告辛○○於販入第1級毒品海洛因及第2
    級毒品安非他命後如何分裝、販售等過程，並經證人即共犯
    戊○○、巳○○、乙○○於警詢、偵查中及本院審理時證述
    綦詳，且被告等確有販賣毒品海洛因或甲基安非他命以牟利
    乙節，亦據購毒者即證人午○○、未○○、辰○○、吳炳楊
    、酉○○、申○○、己○○、子○○、丙○○、丑○○、寅
    ○○、卯○○、甲○○、戌○○、癸○○等人分別於警詢、
    偵查中或本院審理時證述無誤，並有被告辛○○、共犯庚○○、戊○○、巳○○、乙○○使用之門號0000000000號、00
    00000000號、0000000000號、0000000000號、0000000000號
    行動電話通訊監察譯文、販賣現場簡圖及照片等附卷可稽，
    復有被告辛○○所有轉交乙○○販賣之第1級毒品海洛因1包
    （驗後淨重0.09公克）及第2級毒品甲基安非他命1包（毛重
    約0.7公克）、供摻入海洛因之「JAPAN」牌結晶葡萄糖1包
    、分裝袋1包、供聯絡販賣毒品之門號0000000000號摩托羅
    拉牌行動電話1支、共犯巳○○所有記載購毒者資料之電話
    簿1本等扣案可資佐證，而上開查扣之毒品，經查獲員警以
    聯勤二０四０廠製造之煙毒檢驗Ａ包試劑初步檢驗結果，確
    分別為海洛因及甲基安非他命無誤，再送法務部調查局複驗
    ，亦確認為屬海洛因無訛，亦分別有彰化縣警察局員林分局
    查獲涉嫌毒品危害防制條例毒品初步檢驗報告單及法務部調
    查局鑑定通知書各1紙在卷可按。
    雖被告辛○○另陳稱：伊自93年6、7月間才開始賣毒品，其
    妻庚○○則始終未曾參與；又戊○○係自上開時間才開始幫
    伊販賣甲基安非他命，而伊販入毒品後，大部分均是戊○○
    分裝，販賣時，伊與庚○○並未以行動電話指示戊○○，應
    該是購買者自行至鐵皮屋；另乙○○為警查獲之海洛因及甲
    基安非他命各1包，並非伊所交付，伊購入毒品後就交給戊○○處理，戊○○要交給何人，伊並不清楚云云，惟查：（
    一）證人午○○、未○○於本院審理時證稱：渠等分自93年
    1 月間或同年2月初起，即向戊○○購買甲基安非他命施用
    等語，另證人辰○○亦於本院審理時證稱：伊於92年7月間
    至同年12月15日入伍服役前，即開始向被告辛○○購買毒品
    甲基安非他命等語，是由上開證人之證詞可知，被告辛○○
    至遲於92年7月間應即開始販賣甲基安非他命以牟利，而共
    犯戊○○則至遲自93年1月間即開始與被告辛○○共同販賣
    毒品，被告辛○○辯稱其係自93年6、7月間方開始販賣毒品
    云云，顯難採信。又查共犯乙○○為警查獲後，於警、偵訊
    中始終自承伊於93年6月1日出獄後，因向戊○○購買甲基安
    非他命而認識被告辛○○，並受被告辛○○之邀，而共同販
    賣毒品，觀諸卷附之臺灣高等法院被告前案紀錄表，乙○○
    確曾因竊盜及搶奪案件入監服刑，迄93年6月1日縮短刑期執
    行完畢出監，是其上開供詞，應可採信，其事後於本院審理
    時證稱：伊於94年3月間因巳○○叫伊過去幫忙，始開始共
    同販賣毒品云云，顯非實情，附此說明。（二）次查，共犯
    庚○○確與被告辛○○、共犯戊○○、巳○○、乙○○等共
    同連續販賣海洛因及甲基安非他命等情，迭據證人戊○○、
    巳○○、乙○○3人於偵查中結證無誤，一致指認渠等販毒
    之模式，除由被告辛○○負責販入毒品外，共犯庚○○則於
    集團中擔任對帳之工作，負責清點渠等每日販售之毒品數量
    及所得等語，再證人壬○○於警、偵訊中復證稱庚○○確有
    共同販售毒品之情，且證稱伊向共犯巳○○購買甲基安非他
    命，需先經過庚○○之同意等語，此外，並有通訊監察譯文
    在卷足憑，共犯庚○○與被告辛○○等人間彼此具有犯意之
    聯絡，並有行為之分擔，應可認定。（三）再查被告辛○○
    等販毒之分工模式，乃由被告辛○○負責販入海洛因及甲基
    安非他命，再與共犯戊○○、巳○○等於被告辛○○位於彰
    化縣大村鄉貢旗村貢旗2巷7之13號住處4樓及貢旗2巷6號鐵
    皮屋內進行分裝，分裝後，再將海洛因及甲基安非他命交由
    戊○○3人攜至貢旗2巷鐵皮屋處販售，被告辛○○或庚○○
    並不定時以行動電話聯繫戊○○等人詢問販售情形，且戊○○等每日需與被告辛○○或庚○○清點剩餘之毒品數量及販
    毒所得，上開各情，業據證人戊○○、巳○○、乙○○等於
    偵查中證述綦詳。是綜合上述，可知被告上開陳詞，無非係
    避重就輕或為庚○○開罪之詞，當不容採信。
三、至如犯罪事實編號（四）至（七）、（九）、（十）、（二
    十）部分，雖僅知購毒者之綽號而不知其人，因而無法取得
    相關筆錄可資證明，惟該部分事實，除有通訊監察譯文可佐
    外，並據證人巳○○於偵查中詳述無誤，並有其所有記載販
    售毒品對象之電話簿1本可據，且徵之該電話簿內容，確有
    上開綽號者之記載，巳○○並一一指明伊於何時出售毒品予
    上開之人，事後證人戊○○、巳○○、乙○○3人並於本院
    審理時確認上開販售事實，是此部分之交易，堪可認定屬實
    。
四、又如犯罪事實編號（十六）部分，證人酉○○於本院審理時
    雖否認曾向被告辛○○等購買海洛因云云，惟查，其於94年
    5 月5日因持有海洛因1包為警查獲時，業已供承該包海洛因
    係於前1日即94年5月4日12時30分許，以5百元向巳○○購得
    ，復陳稱其自同年4月底起，另曾購買2次海洛因，價格各為
    1 千元及5百元等語，嗣於偵查中並具結證稱確曾向戊○○
    、巳○○購買毒品等語，則其事後於本院審理中強加否認，
    可認係迴謢被告之詞，本院自難予以憑採。至於證人酉○○
    於警偵訊中，對購買毒品之次數，先後所述有異，惟本院斟
    酌證人於偵查中，就其購買之次數、金額所述較不明確，不
    若警詢所言具體，自應以警詢中所稱較為可採。另如犯罪事
    實（四）至（七）、（九）、（十）、（二十）、（二十四
    ）部分，公訴人所指之次數及金額均不甚明確，復無其他證
    據足以佐證詳實之購買次數及金額，基於「罪證有疑，利於
    被告」之原則，爰各認定上開部分之購買次數及金額如事實
    欄所述。從而，本件事證明確，被告辛○○之前揭犯行均堪
    以認定，應予依法論科。
五、按被告辛○○販入第1級毒品海洛因後，以添加葡萄糖之方
    式稀釋包裝，或於販入甲基安非他命後，再予分裝成小包出
    售之方式，而分別賣予證人午○○等，其有基於營利之意圖
    而販入再賣出第1級毒品海洛因及第2級毒品甲基安非他命，
    應可認定。是核其所為，係犯毒品危害防制條例第4條第1項
    之販賣第1級毒品海洛因罪【犯罪事實編號（十五）至（二
    十四）】及同條第2項之販賣第2級毒品甲基安非他命罪【犯
    罪事實編號（一）至（十四）】。被告販入毒品海洛因、甲
    基安非他命後，其持有之低度行為，應為販賣之高度行為所
    吸收，不另論罪。被告辛○○與共犯戊○○、巳○○、乙○○、庚○○間，就前開犯行，有犯意聯絡及行為分擔，均為
    共同正犯。又被告辛○○先後多次販賣第1級毒品海洛因及
    第2級毒品甲基安非他命之犯行，均時間緊接，所犯又係構
    成要件相同之罪名，均顯係基於概括犯意反覆為之，均為連
    續犯，均應依刑法第56條之規定論以一罪，且本應加重其刑
    ，惟因販賣第1級毒品之法定本刑為死刑、無期徒刑，販賣
    第2級毒品法定刑無期徒刑部分，依法均不得加重，爰就其
    販賣第2級毒品甲基安非他命應處有期徒刑部分加重其刑。
    被告辛○○自92年7月間至同年12月中旬期間，連續14次販
    賣甲基安非他命予證人辰○○【即犯罪事實編號（一）部分
    】，暨於94年5月27日下午5時10分許，販賣海洛因1次5百元
    予戌○○【即犯罪事實編號（二十三）部分】等犯行，雖未
    經起訴，然因與檢察官業經起訴部分具連續犯之裁判上一罪
    關係，為起訴效力所及，基於審判不可分，本院自應併予審
    理；又臺灣彰化地方法院檢察署94年度偵字第5709號移送併
    辦部分，因與本案為屬同一事實，本院自應併同審理。爰審
    酌被告所為造成毒品流通氾濫，戕害國民身心健康，對於社
    會治安負面影響甚鉅，及其犯罪之方法、手段，販賣海洛因
    、甲基安非他命之期間、次數、所得，暨其犯後之態度等一
    切情狀，各量處如主文所示之刑，併依刑法第37條第1、2項
    規定，分別宣告褫奪被告公權終身或褫奪公權10年，並定應
    執行刑為無期徒刑，並褫奪公權終身，以資懲儆。
六、共犯乙○○經警查獲之第1級毒品海洛因1包（驗後淨重0.09
    公克）及第2級毒品甲基安非他命1包（毛重約0.7公克，該
    2包毒品均未扣於本案），為屬毒品，且為被告辛○○所有
    交付販賣之物，此據證人即共犯戊○○於偵查中結證無誤，
    而共犯乙○○於本院94年度訴字第1490號一案準備程序中亦
    坦認上開毒品乃被告辛○○交伊販賣無誤，應依毒品危害防
    制條例第18條第1項前段之規定沒收銷燬之，至共犯乙○○
    事後於本院審理時翻異前詞，另證稱上開毒品係供伊個人施
    用云云，自不足採信。另由共犯戊○○帶同警員查獲之分裝
    袋1包，於被告辛○○住處查獲之摩托羅拉牌行動電話1支（
    使用門號0000000000號）及「JAPAN」牌結晶葡萄糖1包暨拘
    提共犯巳○○時扣獲之電話簿1本，分別係被告辛○○及共
    犯庚○○、巳○○所有，並供渠等販賣第1級毒品海洛因及
    第2級毒品甲基安非他命所用之物，此亦據證人即共犯戊○○、巳○○於偵查中結證在卷，均應依毒品危害防制條例第
    19條第1項之規定，宣告沒收之。被告辛○○販賣第1級毒品
    海洛因所得1萬6千2百元，販賣第2級毒品甲基安非他命所得
    13萬8千4百元，均應依毒品危害防制條例第19條第1項之規
    定宣告沒收，如全部或一部不能沒收時，以其財產抵償之。
七、至同時扣案之由共犯庚○○使用之門號0000000000號、共犯
    巳○○使用之門號0000000000號行動電話SIM卡各1枚，依國
    內電信公司定型化契約之約定，上開晶片卡之所有權仍屬電
    信公司所有，申請人僅因承租門號而取得使用權，非屬申請
    人所有，且非屬違禁物，核與沒收之要件不符，故不予宣告
    沒收。又被告辛○○指揮共犯戊○○等販毒而使用於門號00
    00000000號行動電話，共犯戊○○、巳○○、乙○○供渠等
    門號0000000000號、0000000000號、0000000000號使用之行
    動電話，因均未扣案，且無證據證明為屬被告等所有，故均
    不予宣告沒收。另查，本案復於被告辛○○住處查獲扣案之
    大、中型塑膠袋各1包，分別印製有「小野冷凍蔬菜一公斤
    菜園腳」、「MADE IN TAIWAN」等，且均非有夾鍊，與一般
    販賣者毒品者多以夾鍊袋包裝之樣式或尺寸不符，且證人即
    共犯戊○○、巳○○於偵查中復證稱渠等未見過上開塑膠袋
    ，亦非渠等分裝毒品使用之塑膠袋，故上開大、中型塑膠袋
    應非屬被告等包裝毒品所用之物，核難併予沒收。又於拘提
    共犯庚○○時查扣之辛○○國泰銀行信用卡1張及護照1本，
    顯與被告辛○○販賣毒品之犯行無涉；扣獲之現金4萬元，
    依現有卷證，尚難證實係被告辛○○販賣毒品所得；另同時
    扣得之戶名辛○○帳號0000000號大村郵局存摺1本（含金融
    卡1張）、帳號00000 0000000號中國信託商業銀行存摺1 本
    、帳號000000000000號聯邦商業銀行存摺1本、戶名庚○○
    帳號0000000號花壇郵局存摺1本（含金融卡1張）、帳號026
    887號合作金庫員林分行存摺1本（含金融卡1張）、帳號000
    0000000000號國泰商業銀行存摺1本、戶名施冠宇帳號00000
    00號大村郵局存摺1本（含金融卡1張）、戶名施佳雙帳號00
    00000號大村郵局存摺1本（含金融卡1張）、戶名施竣傑帳
    號0000000號大村郵局存摺1本（含金融卡1張）、戶名施冠
    佑帳號0000000號大村郵局存摺1本，除有存、提款紀錄外，
    另有他項匯款紀錄，應係被告等日常生活存、提款所用之物
    ，被告辛○○縱曾將販賣毒品所得存入上開帳戶，亦屬事後
    處分犯罪所得之問題，該等帳戶並非直接或專供被告等為上
    開犯罪所用之物；另扣案之塑膠吸管1包，亦乏證據證明與
    本案有何關聯，爰均不予宣告沒收，附此敘明。
八、公訴意旨另指稱被告辛○○曾於94年5月27日販賣甲基安非
    他命1次5百元予戌○○云云。惟據證人戌○○於本院審理中
    證稱：94年5月27日伊係向戊○○購買價格5百元之海洛因，
    至警詢筆錄中記載伊有購買甲基安非他命乙情，實係當時警
    員問伊有無施用甲基安非他命，伊答稱有，惟向戊○○購買
    者卻係海洛因，並非甲基安非他命等語，是檢察官顯有誤認
    ，惟因此部分之事實與前揭業經論罪科刑之販賣甲基安非他
    命之犯行具連續犯之裁判上一罪關係，自不另為無罪之諭知
    ，併此敘明。
據上論斷，應依刑事訴訟法第299條第1項前段，毒品危害防制條
例第4條第1項、第2項、第18條第1項前段、第19條第1項，刑法
第11條前段、第28條、第56條、第37條第1項、第2項、第51條第
4款、第8款，判決如主文。
本案經檢察官田德煙到庭執行職務。
中　　華　　民　　國　　94　　年　　12　　月　　30　　日
                  刑事第二庭    審判長法  官  王義閔
                                      法  官  李雅俐
                                      法  官  廖政勝
以上正本證明與原本無異。
如不服本判決，應於判決送達後10日內，向本院提出上訴狀（須
附繕本）。
中　　華　　民　　國　　94　　年　　12　　月　　30　　日
                                      書記官  詹國立
毒品危害防制條例第4條
製造、運輸、販賣第一級毒品者，處死刑或無期徒刑；處無期徒
刑者，得併科新臺幣 1 千萬元以下罰金。
製造、運輸、販賣第二級毒品者，處無期徒刑或 7 年以上有期徒
刑，得併科新臺幣 7 百萬元以下罰金。
製造、運輸、販賣第三級毒品者，處 5 年以上有期徒刑，得併科
新臺幣 5 百萬元以下罰金。
製造、運輸、販賣第四級毒品者，處 3 年以上 10 年以下有期徒
刑，得併科新臺幣 3 百萬元以下罰金。
製造、運輸、販賣專供製造或施用毒品之器具者，處 1 年以上 7
年以下有期徒刑，得併科新臺幣 1 百萬元以下罰金。
前五項之未遂犯罰之。
